【裁判字號】    98,易,307
【裁判日期】    980804
【裁判案由】    竊盜
【裁判全文】
臺灣高雄地方法院刑事判決               98年度易字第307號
公  訴  人  臺灣高雄地方法院檢察署檢察官
被      告  戊○○
                    現另案於臺灣高雄第二監獄執行中
上列被告因竊盜案件，經檢察官提起公訴（97年度偵字第19129
號），本院判決如下：
    主  文
戊○○犯結夥竊盜罪，累犯，處有期徒刑壹年貳月。又犯竊盜罪
，累犯，處有期徒刑捌月。應執行有期徒刑壹年捌月。
    事  實
一、戊○○前於民國94年因違反毒品危害防制條例案件，經本院
    以94年度訴字第3168號判處有期徒刑7 月、4 月，定應執行
    有期徒刑10月確定，又於95年間因違反毒品危害防制條例案
    件，經本院以95年度訴字第2032號各判處有期徒刑9 月確定
    （後經本院以96年度聲減字第151 號裁定減為有期徒刑4 月
    又15日確定），又經入監執行，甫於96年7 月16日因減刑執
    行完畢出監。詎仍不知悔改，而分別為下列犯行：
  (一)於97年5 月23日下午3 時30分許，與己○○（另經本院以97
    年度易字第816 號判決有期徒刑1 年，並與事實欄編號(二)所
    示犯行所處之刑，定應執行有期徒刑1 年4 月確定）、綽號
    「鴉片」之真實姓名年籍不詳成年男子共3 人，共同基於意
    圖為自己不法所有之犯意聯絡，由己○○駕駛不知情之楊金
    旗（為己○○之弟）所有，車號XZ-7087 號自用小貨車搭載
    戊○○、「鴉片」，結夥3 人前往高雄縣路竹鄉○○村○○
    路75號旁之空地，由「鴉片」負責把風，己○○與戊○○共
    同徒手將乙○○所有價值約新臺幣（下同）4 萬元之鐵捲門
    1 個搬運至上揭自用小貨車上。己○○、戊○○、「鴉片」
    3 人竊取前開鐵捲門得手後，旋於同日下午4 時許，原車將
    竊得鐵捲門載往高雄縣路竹鄉○○路186 之1 號，以每公斤
    16元價格賣給不知情之資源回收業者丁○○，得款3,520 元
    ，戊○○、己○○、「鴉片」三人再朋分上開款項。嗣因乙○○發覺鐵捲門遭竊，報警調閱監視錄影畫面發現係駕駛車
    號XZ-7087 號自用小貨車之人前往行竊，而循線查獲己○○
    。
  (二)又與己○○（另經本院以97年度易字第816 號判決有期徒刑
    5 月，並與事實欄編號(一)所示犯行所處之刑，定應執行有期
    徒刑1 年4 月確定）共同基於意圖為自己不法所有之犯意聯
    絡，於97年5 月28日晚間10時10分許，由己○○駕駛車牌號
    碼8332-MB 號自用小貨車（為吳福生所有，係己○○於同日
    在高雄縣鳳山市○○路路旁竊得，此部分另經檢察官以97年
    度偵字第32372 號聲請簡易判決處刑，本院以98年度審簡字
    第227 號判處有期徒刑4 月確定），戊○○則自行騎乘機車
    ，一起前往高雄縣岡山鎮○○○路2 巷之養雞場內，共同徒
    手將丙○○所有價值約1,500 元之鐵質浪板7 塊搬運至前開
    自用小貨車上竊取得手，其後戊○○騎乘原機車離去。嗣於
    同日晚間11時10分許，己○○駕駛上開自用小貨車搭載竊得
    之鐵質浪板行經高雄縣岡山鎮○○○路1 巷時，遭警查獲。
  (三)嗣因己○○於偵查中供承係戊○○與其共同為上開犯行，因
    而查知戊○○所為之全部犯罪事實。
二、案經臺灣高雄地方法院檢察署檢察官自動檢舉偵查起訴。
    理  由
壹、證據能力部分：
一、按被告以外之人於偵查中向檢察官所為之陳述，除顯有不可
    信之情況者外，得為證據，刑事訴訟法第159 條之1 第2 項
    定有明文，本案證人己○○於檢察官訊問時所為之證述，業
    經其於證述當時具結，亦無證據顯示檢察官在偵查時有不法
    取供之情形，且據做成證述之外部情狀，亦無證據顯示上開
    證述有顯不可信之情況，揆諸首揭說明，證人於偵查中之證
    述應有證據能力。
二、再按被告以外之人於審判外之陳述雖不符刑事訴訟法第159
    條之1 至之4 等4 條之規定，而經當事人於審判程式同意作
    為證據，法院審酌該言詞陳述或書面陳述作成時之情況，認
    為適當者，亦得為證據；當事人、代理人或辯護人於法院調
    查證據時，知有前項不得為證據之情形，而未於言詞辯論終
    結前聲明異議者，視為有前項之同意，刑事訴訟法第159 條
    之5 第2 項定有明文。經查：卷附之證人杜建夫、丁○○、
    丙○○於警詢中陳述，及高雄市政府警察局岡山分局贓物認
    領保管單等件，均屬被告以外之人於審判外之陳述，為傳聞
    證據，且無刑事訴訟法第159 條之1 至之4 等4 條規定情形
    ，又檢察官、被告均已知悉該陳述屬傳聞證據，且於本院言
    詞辯論終結前均未聲明異議，本院審酌上開證述於作成時亦
    無任何不適當之情況，認以之作為本案之證據，應屬適當，
    是上開證據應均有證據能力。
三、按刑事訴訟法基於證據裁判主義及證據能力之規定，得以作
    為認定犯罪事實之依據，以有證據能力之證據為限，惟證人
    所為證述與其於審判外之陳述相異時，可提出該證人先前所
    為自我矛盾之陳述，以之判斷證人證言之證明力，此種作為
    彈劾證據使用之傳聞證據，因非用於認定犯罪事實之基礎，
    不受傳聞法則之拘束。因此，被告以外之人於審判外之言詞
    或書面陳述，雖不得以之直接作為認定犯罪事實與否之證據
    ，但非不得以之作為彈劾證據，用來爭執或減損被告、證人
    或鑑定人陳述之證明力，以作為評判證人證言之證據價值，
    及是否得採擇作為認定犯罪事實之依據。本案證人己○○先
    前於警詢及其於97年5 月29日偵查中以被告身分所為之供述
    （此次陳述未經具結），屬被告以外之人於審判外之陳述，
    為傳聞證據，又無刑事訴訟法第159 條之1 至159 條之4 所
    規定得為證據之情形，且辯護人於本院準備程序亦陳明爭執
    其證據能力，依前揭說明，本院認為上開供述不得直接作為
    本案之證據，惟仍容許其先前不一致之陳述作為彈劾證據，
    以究明其於本院所採取證人證述之證據價值之有無及程度，
    併予說明。
貳、實體部分：
一、訊據被告戊○○矢口否認有何與共犯己○○於前揭時間、地
    點共同結夥竊盜及竊盜之犯罪事實，辯稱：伊沒有與己○○
    共同行竊，但知道己○○他們行竊為警查獲的事，己○○是
    與一位綽號「鴉片」及一位綽號叫「勇仔」男子共同行竊，
    該2 人曾對伊說過行竊的經過及被查獲的事情，因為伊先認
    識「鴉片」及「勇仔」，後來因為伊，己○○與該2 人才互
    相認識，伊認為己○○指稱伊共同行竊，是為了要伊出面去
    找「鴉片」及「勇仔」云云。經查：
  (一)被訴於97年5月23日結夥竊盜之行為：
    1.被告與共犯己○○、綽號「鴉片」之男子於前揭時間，由
      共犯己○○搭載另2 人一同前往前揭地點竊取被害人杜建
      夫所有之鐵捲門之事實，業經證人己○○於偵查中證稱：
      伊有與綽號「阿元」之戊○○一起於97年5 月23日下午3
      時，到路竹鄉○○路75號旁空地偷取鐵捲門，且有與戊○○把該竊得之鐵捲門載運至資源回收場變賣，賣得3,520
      元，分給戊○○1,200 元等語（見偵一卷第20、21頁）；
      及於本院審理時證稱：97年5 月23日伊與戊○○、綽號「
      鴉片」之男子3 人，乘坐伊弟弟楊金旗所有之車號XZ-708
      7 號自小貨車，一起前往高雄縣路竹鄉○○村○○路75號
      旁空地，竊取杜建夫所有之鐵捲門，當天是由伊開車，伊
      最初於警詢中之所以說是和「元仔」一起去偷的，是因為
      不想供出戊○○等語（見本院卷二第50頁）；復證稱：伊
      於97年10月16日臺灣高等法院97年度上易字第788 號案件
      審理中，陳稱當天是兩個人去搬的，意思是當天只有伊與
      被告下車搬鐵捲門，鴉片則待在車上，又當天是伊約被告
      、鴉片一起去偷鐵捲門的，之後馬上就拿去變賣，3 個人
      拿去丁○○的資源回收廠變賣，伊記得是賣得3,520 元，
      所得由3 人平分，一人分得約1 千多元等語（見本院卷二
      第53、54頁）。據上，共犯己○○就其如何與被告、鴉片
      一同前往上開地點行竊，至其被查獲之經過，均詳述歷歷
      ，另參酌共犯己○○從警詢、偵查至本院審理時之證述，
      就其係與被告、綽號「鴉片」之人一起前往上開地點竊盜
      ，竊盜得手後，3 人立即前往資源回收場變賣得款項3,52
      0 元，己○○自己僅分得1 千餘元等犯案情節，亦均互核
      一致，應認上開證述並非共犯己○○憑空捏造之詞，而具
      有高度之憑信性，得採為認定事實之基礎。
    2.又杜建夫所有價值約4 萬元之鐵捲門，確實於上開時間遭
      人竊取一節，亦經證人杜建夫於警詢時證述屬實（見警一
      卷第2 至4 頁），且並有設置於國昌路之現場監視錄影翻
      拍照片5 張在卷可資佐證（見警一卷第14至16頁）；又經
      本院檢視警卷第15頁下方之監視錄影翻拍照片，雖然無法
      清楚辨識車上是否確有3 名乘客之身影，惟可見該部自小
      貨車右側車窗玻璃全部放下，副駕駛座乘坐之男子手肘倚
      靠在右側車門上，又該男子後方斜後方有另一人將右手伸
      出，扣住右側車窗窗框之上緣處，而以一般貨車寬度，駕
      駛車輛之人以正常坐姿，其手臂不可能延伸至車輛之右側
      車窗窗框上緣處，是該人乘坐位置應在前座之中間位置無
      疑，是則自可堪認該部自小貨車上除駕駛人以外，另載有
      其他2 人之事實，從而，證人己○○證稱當時其夥同2 名
      男子前往上開地點竊取鐵捲門之情節，自非子虛。
    3.再己○○與另2 名真實姓名、年籍不詳之男子於97年5 月
      23日下午4 時許，前往丁○○經營之資源回收場變賣上開
      被害人失竊之鐵捲門一節，亦經證人丁○○於警詢及本院
      審理時證稱：伊經營舊貨回收場地址為路竹鄉○○路186-
      1 號，警方取出的贓物是於97年5 月23日下午4 時許，3
      名不知姓名之男子，駕駛一輛2.7 噸藍色貨車至伊回收場
      ，伊向其等收購鐵捲門乙捲，伊的資源回收場所購得之鐵
      捲門1 公斤金額為16元，共收購220 公斤，3,520 元；伊
      並不知道所收購之鐵捲門是贓物，伊指認己○○就是當時
      載運鐵捲門來賣的人，當時除了己○○外還有2 名伊不認
      識的男子等語明確（見警一卷第11、12頁，本院卷第61、
      62頁），並有資源回收場現場照片2 張在卷可參（見警卷
      第13頁），經核證人丁○○所述，亦均與證人己○○所述
      犯罪後其與另2 名共犯立刻前往上開資源回收場變賣贓物
      、變賣價額等情節相符。
    4.另被告於本院審理時陳稱：「依證人己○○所述，是兩個
      人去搬鐵捲門，但案發後己○○的共犯來告訴我這件事，
      說該鐵捲門很重，請法官詢問資源回收業者，依該鐵捲門
      的重量兩個人是否能搬動」、「與己○○一同行竊該鐵捲
      門之共犯，有來告訴我說，己○○駕駛其胞弟之車，本來
      不知要載他去哪，看到路邊有鐵捲門，才臨時起意去搬，
      並非蓄意；另請法官調查證人己○○所述，他打電話約我
      去行竊浪板一事是否屬實。」等語，然據證人己○○證稱
      ：上開鐵捲門兩個人不可能一次就搬得起來，必須先將後
      車廂停在鐵捲門一端，再將該端搬起靠到車上，之後兩個
      人從後頭將鐵捲門另一端搬起來，再推到車上等語（見本
      院卷二第59頁），已詳細說明其與被告2 人當時如何將鐵
      捲門搬運上自小貨車之過程，是則證人己○○稱其與被告
      2 人一起搬運重達200 多斤之鐵捲門，並無任何不合理之
      處，又共犯己○○事先並未告知被告要前往上開處所竊取
      鐵捲門一節，已經證人己○○於97年6 月20日偵訊時證稱
      ：到該處前被告不知道要去搬東西等語明確（見偵一卷第
      20頁），則證人己○○所述與被告所稱「與己○○一起偷
      鐵捲門之共犯事先不知情要偷鐵捲門之事」並無矛盾之處
      ，從而，被告所陳述上開己○○竊盜之情節，包括當時己○○並未事先告知其他共犯要去偷鐵捲門之事，及鐵捲門
      重達200 餘斤，僅憑2 個人之力量且以正常方式尚難以搬
      動等節，與證人己○○所述均互核相符，顯見被告相當瞭
      解共犯己○○等人當天行竊之過程，又衡之常情，竊盜之
      行為人為免被偵查機關查獲訴追，應不致向他人大肆吹噓
      且詳細說明自己竊盜過程，是如非被告親身經歷，應無法
      對上開竊盜細節如此知之甚詳，則被告稱上開事實「都是
      己○○的共犯告訴我」云云，無非係為避免自己罪責之脫
      詞而已。據上，從被告對於己○○竊取上開鐵捲門之經過
      瞭如指掌之情以觀，更足佐徵被告確實有與己○○共同為
      上開竊盜犯行無疑。
    5.被告固以上開情詞置辯，惟查：雖依法律被告有不自證己
      罪與為自我辯護之權利，惟被告任意虛構事實、羅織他人
      入罪，並非全無責任，除要承受一旦經查明所辯不可採，
      可能面臨更重刑責之風險外，並仍有受偽證或其他刑事訴
      追之可能，是以衡情除非被告有與他人結怨，而故意陷害
      之情形，否則自無絲毫不權衡利害關係，而隨意誣稱他人
      為共犯，以「損人不利己」之方式構陷他人入罪之理，是
      誣指他人為共犯，如以他人頂替自己全部罪責，使自身脫
      免刑事責任，或推稱犯罪係他人主導，自己僅聽命行事，
      或推稱部分犯行係他人所為，減少自己參與犯行之程度，
      態樣固然不一而足，惟理由不外卸責予他人並減輕自己刑
      責。再行為人明確誣指他人姓名、年籍等資料之情形，因
      檢警機關將循線追查該名共犯，除非該被指證為共犯之人
      已同意頂罪，否則必不承認犯罪，更有甚者，如其有不在
      場證明等堅強證據，當會立即提出以證明自身清白，則偵
      查、審判機關亦將察覺該被告隨意捏稱他人犯罪之事，是
      被告要誣稱他人為共犯，更須審慎考量對方之生活作息等
      問題。經查，本案被告與共犯己○○無任何仇怨糾紛，業
      經被告自承屬實（見本院卷二第24、88頁），又共犯己○○自始即坦承其駕駛自小貨車前往上開地點行竊，又前往
      資源回收場變賣贓物，且係其自己起意要前往竊盜，並非
      受他人指揮、支配，則其於警詢中供承共犯「元仔」、「
      鴉片」2 人共同竊盜，並非減輕自己罪責，而是因為事實
      上警方由資源回收場循線追查，涉及竊盜之嫌疑人除共犯
      己○○之外，另有2 名男子，己○○坦承其有前往上開地
      點拿取鐵捲門，員警自然會向共犯己○○訊明另2 名共同
      犯案之人係何人，則共犯己○○供承「元仔」、「鴉片」
      2 人，並無減輕罪責之動機可言，又共犯己○○至偵查程
      序坦承該綽號為「元仔」之人為本案被告「戊○○」，固
      有希望以供出共犯、交代犯罪情節而換取交保機會之目的
      ，惟共犯己○○亦不能冒被揭穿之風險，以毫不相干之人
      頂替，且共犯己○○於被查獲後初次警詢時，即向員警陳
      稱與「阿元」共同竊盜之事，又被告自承其持有00000000
      00號行動電話等語，經本院調取共犯己○○所有之行動電
      話，電話簿內果然有「元、0000000000」之資料，則共犯
      己○○警詢所稱「阿元」與被告「戊○○」甚為一致，堪
      認共犯己○○於警詢中所指稱之「阿元」即為被告，並非
      隨意而為之幽靈陳述，而衡情共犯己○○於初次警詢當時
      ，較不可能事先調查被告之生活作息狀況、於上開犯罪時
      間內有無不在場證明等細節，應不致隨便憑空指稱係被告
      與其共同犯案。綜上，經參酌以上各節，並由證人己○○
      之動機、目的、為供述時之客觀情狀等逐一檢討、詳為研
      求，認為被告應無遭證人即共犯己○○構陷於罪之可能，
      從而，被告所辯應為推諉卸責之詞，不足採信。
    6.此外，本案攝得己○○所駕駛上開自小貨車進出上開竊盜
      地點之監視錄影翻拍照片，因畫面中車內人影模糊，故無
      法由上開翻拍照片辨識被告是否身在其中，另經查本院所
      收受案卷內並無上開監視錄影檔案，又本院再向高雄縣政
      府警察局湖內分局調取上開監視錄影檔案，經該局員警提
      出職務報告略稱：旨揭路竹鄉○○路75號旁鐵捲門遭竊案
      附近之監錄器，該監視器畫面檔案光碟2 只已一併附卷交
      付，另本人再前往調取案發當時監視畫面，因時日久遠已
      覆蓋無法再調閱提供等語，有高雄縣政府警察局湖內分局
      98年3 月4 日函、函附職務報告書各1 份在卷可參（見本
      院卷一第32、33頁），是上開監視錄影檔案已無從調取，
      惟依上開各該事證，已足認被告所為上開犯罪事實，故不
      影響本案事實之認定，併予說明。
    7.據上，被告與共犯己○○、綽號「鴉片」之人結夥前往上
      開地點竊取鐵捲門之事實，為共犯即證人己○○證述明確
      ，且經查尚有前揭證人丁○○證述、現場監視錄影翻拍照
      片等證據足資為佐證，又依被告自身供述內容，可推認被
      告確實對竊取上開鐵捲門之經過知之甚詳；至於被告辯稱
      係遭己○○誣陷云云，經本院斟酌所有客觀情事後，認為
      應不存在己○○設詞構陷被告之可能，則被告所辯應無足
      採，是被告此部分之犯罪事實自堪予認定。
  (二)被訴於97年5月28日共同竊盜之行為：
    1.被告與己○○於前揭時間，駕駛其於鳳山竊得之車號8332
      -MB 號自小貨車前往前揭地點竊取被害人丙○○所有之鐵
      質浪板共7 塊之事實，業經證人己○○於偵查中證稱：97
      年5 月28日晚間10時10分，有在岡山北路2 項的養雞場竊
      取鐵質浪板等語（見偵二卷第22頁）；又己○○當日駕駛
      前往搬運上開鐵質浪板之自小貨車，係己○○在鳳山竊得
      之事實，亦經證人己○○於本院審理時證稱：伊是於本院
      97年度易字第816 號案件中，才承認車號8332-MB 號自小
      貨車是伊偷竊的，那部車真的是伊偷的，所以只好承認，
      會竊取該自小貨車，是因為伊騎摩托車去鳳山找朋友時，
      摩托車壞掉，伊身上又沒帶錢等語甚明（見本院卷第56至
      58頁）；又被害人丙○○所有之鐵質浪板失竊一節，並經
      被害人丙○○於警詢中證述明確，且有查獲及竊盜現場照
      片8 張、高雄縣政府警察局岡山分局贓物認領保管單在卷
      可參（見警二卷第13至15、36至38、28頁）。此外，關於
      己○○約同被告一起前往上開地點竊盜之情節，亦經證人
      己○○於審判中證稱：當天伊與被告早就打電話約好去該
      處行竊的，伊沒工作時會騎摩托車閒逛，經過養雞場時，
      看到裡面有幾塊浪板，就打電話給元仔，約他去搬那些東
      西，伊於電話中是說，伊知道哪裡有浪板可以竊取，約被
      告晚上去那裡，伊等先在外面會合，伊再帶被告進去，當
      時是伊與被告一起將浪板搬上車，竊得浪板之後，被告就
      騎摩托車先走了，伊開車被臨檢攔下，就這樣被抓到了等
      語（見本院卷二第55頁）；又經本院訊以：「你是於97年
      5 月28日的何時打電話約阿元一起行竊？」，證稱：「我
      有時沒打電話，都會直接到被告住處，那天我開車被抓時
      ，被告有打電話給我，問我是不是出事了」；又經訊以：
      「請確認是否於97年5 月28日行竊之前，以電話聯繫被告
      戊○○一同去竊取浪板？」，證稱：「應該是沒有吧，那
      時我都會去被告的住處。我已經不太記得是打電話，還是
      去被告住處找他。但我還記得，我被抓時，戊○○有打電
      話問我說『出事了嗎？』，我就告訴他：『對阿，被人臨
      檢抓到了』」等語（見本院卷二第頁）。據上，共犯己○○就其如何與被告聯繫並前往上開地點行竊，至其被查獲
      之經過，除就案發前，究竟是先與被告以電話相約聯繫前
      往上開地點行竊，抑或先與被告見面以後，才提及要前往
      行竊之事，其陳述前後不同，並證稱因時間相隔久遠，已
      經無法確定以外，其餘均詳述歷歷，已難認為係證人己○○憑空捏造之詞。
    2.又本院依職權向臺灣高雄監獄調取被告己○○所持用之SA
      MSUNG 牌行動電話，並查閱該行動電話內儲存之通聯紀錄
      ，該電話於5 月28日晚間8 時53分，有撥打代號為「元」
      、號碼為「0000000000」號行動電話之紀錄，又於5 月28
      日，有0000000000號電話撥入之紀錄，有己○○所有之上
      開手機畫面翻拍照片可證（見本院卷二第69至73頁）。又
      經本院提示上開手機畫面翻拍照片予證人己○○，關於上
      開5 月28日下午8 時53分撥打電話給「元」即0000000000
      號之電話紀錄，證人己○○證稱：該通電話可能是伊打電
      話問被告人在那裡，那天被告在他姐姐的家吃東西，伊應
      該是先過去那裡，再帶被告到雞場去偷浪板，伊開車去，
      被告則騎機車跟在伊後面等語（見本院卷二第87頁）；又
      關於上開5 月28日下午11時15分0000000000號電話撥入之
      電話紀錄紀錄，證人己○○復證稱：該電話是被告撥打的
      ，當時因為浪板太長，伊要先開車進去將浪板對折短一點
      ，才不會拖在地上，伊還沒停好車，剛迴轉到一半時，就
      被尾隨在後警察臨檢，說要看伊證件，當天被告在岡山鋼
      鐵公司門口那裡，看到警車尾隨伊進去，才問打電話問伊
      是不是出事了，因為該行動電話門號被告剛申請不久，尚
      未登錄到伊電話簿裡等語明確（見本院卷二第87、88頁）
      ，又參以本案己○○行竊鐵質浪板之時間為97年5 月28日
      晚間約10時10分許，而己○○被警查獲逮捕時間為同日晚
      間11時10分，與上開0000000000號電話撥入時間大致相當
      ，另被告自身亦不否認其於己○○被警查獲後，曾經撥打
      電話給己○○關心己○○被警查獲之事等情節（見本院卷
      二第59、88頁），衡情倘非如證人己○○所述，被告親眼
      看見有警車跟隨己○○駕駛之車輛，被告豈可能於己○○
      被查獲當時，迅即知悉己○○遭警查獲之事，而立即撥打
      電話予己○○詢問此事，顯見證人己○○上開證述應與事
      實相符。至於被告雖辯稱：伊打電話給己○○時，己○○
      已經被抓了，又己○○之共犯應該是「鴉片」、「勇仔」
      2 人，己○○出事時，該2 人都告訴伊，所以己○○被查
      獲時，伊才會打電話關心己○○云云（見本院卷二第59、
      88頁），然而「鴉片」、「勇仔」均未參與上開犯行，又
      如何於己○○被警查獲當時，告訴被告己○○被警逮捕之
      事，讓被告可以立刻打電話關心己○○，顯見被告所辯不
      合常理，不足採信。據上，被告於共犯己○○竊取鐵質浪
      板時，確實身處於上開竊盜現場，並看見警車尾隨共犯己○○所駕駛之自小貨車等事實，即堪確認。
    3.被告固以上開情詞置辯，惟查，己○○最初曾於偵查中供
      稱係「阿元」打電話要其前往搬運鐵質浪板云云，有將卸
      除罪責予他人承擔，以求減輕自身罪責之情形，固然不足
      採信；惟因被告在己○○行竊之時，身在現場注意警察動
      向之事實，業經認定如前，是則不能僅以己○○曾有上開
      不實陳述，即遽認己○○證稱其與被告共同竊取鐵質浪板
      之事實全不足採信，更何況證人己○○於本院審理時，業
      已明確證稱本案係其找被告至上開地點行竊之事實，本院
      經審酌後認為證人己○○此部分證述與客觀事實相契合，
      應堪採認，故被告所辯，為卸責之詞，不足採信。
    4.至於己○○前於97年5 月29日警詢時曾供稱：警方所查自
      小貨車8332-MB 為失竊車輛，伊不知是何人竊取，是綽號
      「阿元」之人於28日晚上10時在岡山鎮漁市場旁叫伊開的
      ，「阿元」沒告訴伊該小自貨車是偷來的云云（見警二卷
      第5 、6 頁）；於97年5 月29日偵查時供稱：贓車上有7
      塊鐵質浪板是阿元打電話叫伊去幫忙搬的，伊自行騎乘UT
      A-466 號機車前往該處，該輛贓車是阿元開來的，阿元表
      示該車是向朋友借的云云（見偵一卷第8 頁）；於97年6
      月25日偵查中證稱：當天戊○○騎機車載伊去開車號8332
      -MB 自小貨車，該車是戊○○向朋友借的，伊見貨車的鑰
      匙沒有被破壞，還插著1 把鑰匙，才沒有懷疑車子是偷來
      的云云（見偵一卷第21頁），與上開證人己○○於本院審
      理中證述均不同，且前後供述亦相歧異，顯係為推卸竊取
      車號8332-MB 號自小客車之罪責，自不足採信，併予說明
      （關於己○○竊取上開自小貨車部分，已經本院以98年度
      審簡字第227 號判處有期徒刑4 月確定在案）。又己○○
      先前於警詢、偵查中指稱上開贓車係被告開來，並辯稱自
      己毫不知情，目的係為免除自己竊盜車輛之罪責，而有出
      於上開不正動機，故意陷害被告之可能，與其於本院審理
      時指證被告共同竊取鐵質浪板之狀況不同，非可相提並論
      ，併予說明。
    5.綜上所述，本案被告與己○○於前揭時間一起至上開地點
      竊取被害人丙○○所有之鐵質浪板7 片之事實，均經證人
      己○○證述甚明，又被告於己○○被查獲當時，確實在上
      開竊盜地點附近停留，親眼看見警察跟隨己○○駕駛之自
      小貨車，趕忙打電話關心己○○是否被警查獲等節，則亦
      有上開行動電話通話紀錄、證人己○○證述與被告自己供
      述可資證明，是應堪認證人己○○證稱其與被告共同竊取
      上揭鐵質浪板等情節，與事實相符，則被告所為上開犯罪
      事實，均堪以認定。
  (三)綜上所述，本案事證已臻明確，至於被告所辯上開情詞，均
    不足採信，被告犯行既經證明，應予以依法論科。
二、核被告與共犯己○○、「鴉片」為上開事實欄(一)所示犯行，
    係犯刑法第321 條第4 項之結夥竊盜罪；被告與共犯己○○
    共同為上開事實欄(二)所示犯行，係犯刑法第320 條第1 項之
    竊盜罪。被告與共犯己○○、「鴉片」於上開時、地竊取鐵
    捲門，有犯意聯絡及行為分擔，為共同正犯；被告與共犯己○○共同於上開時、地竊取鐵質浪板，亦有犯意聯絡及行為
    分擔，亦應依刑法第28條規定論以共同正犯。又被告因前經
    經判處事實欄所列之有期徒刑確定，後經本院裁定減刑後，
    甫於96年7 月16日執行完畢出監，有臺灣高等法院被告前案
    紀錄表1 份在卷可參，其於有期徒刑執行完畢後5 年內，故
    意再犯本案有期徒刑以上之上開2 罪，為累犯，均應依刑法
    第47條第1 項之規定加重其刑。爰分別審酌被告正值壯年，
    不思循正當工作，為圖私利，竟恣意竊取他人所有之物，影
    響社會治安，所為實屬不該，且被告犯後矢口否認犯行，態
    度難謂良好，原不宜輕縱，惟念其與己○○、「鴉片」竊得
    之鐵捲門，及與己○○竊得之鐵質浪板價值均非甚鉅，且均
    已由被害人領回，足認被告犯罪所生危害尚非甚鉅，另斟酌
    共犯己○○因上開犯行分別被判處有期徒刑1 年、5 月，又
    定應執行有期徒刑1 年4 月確定，及考量被告之智識程度、
    生活狀況等一切情狀，分別量處如主文所示之刑，並定應執
    行有期徒刑如主文所示，以資懲儆。
據上論斷，應依刑事訴訟法第299 條第1 項前段，刑法第28條、
第321 條第1 項第4 款、第320 條第1 項、第47條第1 項前段、
第51條第5 款、刑法施行法第1 條之1 ，判決如主文。
本案經檢察官甲○○到庭執行職務。
中    華    民    國    98    年    8     月     4    日
                  刑事第八庭    審判長法  官  洪能超
                                      法  官  林建鼎
                                      法  官  陳思帆
以上正本證明與原本無異。
如不服本判決，應於收受本判決後10日內向本院提出上訴書狀，
其未敘述上訴理由者，並得於提起上訴後10日內向本院補提理由
書狀（均須按他造當事人之人數附繕本）「切勿逕送上級法院」
。
中    華    民    國    98    年    8     月     4    日
                                      書記官  李宗諺
附錄本案論罪科刑所適用之法條：
中華民國刑法第321條第1項第4款
四、結夥三人以上而犯之者。
中華民國刑法第320條第1項
意圖為自己或第三人不法之所有，而竊取他人之動產者，為竊盜
罪，處5 年以下有期徒刑、拘役或5 百元以下罰金。
刑法施行法第1條之1
中華民國94年1 月7 日刑法修正施行後，刑法分則編所定罰金之
貨幣單位為新臺幣。
94年1 月7 日刑法修正時，刑法分則編未修正之條文定有罰金者
，自94年1 月7 日刑法修正施行後，就其所定數額提高為30倍。
但72年6 月26日至94年1 月7 日新增或修正之條文，就其所定數
額提高為3 倍。


司法院資訊處製作；財團法人民間司法改革基金會備份。
